---
title: "chp2)1학년과제"
author: "Jaeyun"
date: "2017년 9월 26일"
output: html_document
---


1. for문을 사용하여 game 변수의 원소를 하나씩 출력하는 코드를 완성하시오.

```{r eval=FALSE} 
game = c("Rock", "Papers", "Scissors")

for(i in 1:???){
    print(???)
}

```

2. 입력된 숫자가 짝수인지 홀수인지 판별하는 함수를 완성하시오.(반환값은 TRUE 또는 FALSE)

```{r eval=FALSE}
is_even <- function(x){
    ???
}
```

3. 숫자를 입력하면 각 자릿수를 다 더해주는 함수를 완성하시오.
(예 : digit_sum(12345)을 입력하면 15을 출력)

```{r digit_sum}
digit_sum <- function(n) {
    if (n < 10) {
        return(n)
    } else {
        return((n %% 10) + digit_sum(as.integer(n / 10)))
    }
}
digit_sum(12345)
```

4. 회사원 A는 출장이 잦은 회사원이다. A는 장소, 출장일수에 따른 출장 비용 산출 함수를 만드려고 한다.

4-1. nights 변수에 묶는 밤을 입력하면 하룻밤에 140달러인 호텔 비용을 반환하는 함수를 만드시오.
```{r eval=FALSE}
hotel_cost <- function(nights){
    ???
}
```

4-2. city 변수에 도시 명을 입력받으면 그에 따른 이동 비용을 반환하는 함수를 만드시오.
(대전 : 120달러, 부산 : 400달러, 광주 : 370달러, 대구 : 250달러)
```{r eval=FALSE}
plane_ride_cost <- function(city){
    ???
}
```

4-3. 렌트카 대여 비용이 하루에 40달러이다. 7일 이상 렌트하면 총 금액에서 50달러를, 3일 이상 대여하면 총 금액에서 20달러를 할인해준다. 렌트카 대여 기간(days)을 입력하면 그에 맞는 대여 비용을 반환하는 함수를 만드시오.

```{r eval=FALSE}
rental_car_cost <- function(days)
{
    if(days >= 7){
        ???
    } 
    else if(days >= 3){
        ???
    } 
    else{
        ???
    }
}
```

4-4. 위 모든 비용을 한 번에 산출해주는 함수를 만드시오. 4-1, 4-2, 4-3에서 만든 함수를 활용하시오.(입력 변수 : city, days, nights)

```{r eval=FALSE}
trip_cost <- function(city, nights, days){
    ???
}

```


5. 1인용 클래식 보드 게임인 battleship을 만드려고 한다. 이 게임에서 플레이어는 5x5 크기의 보드 위에 랜덤으로 생성되는 배의 위치를 정확하게 잡아야 한다. 처음 보드 위는 "O"로 표시되어있으며 플레이어가 잘못 선택할 때마다 그 위치는 "X"로 표시된다. 플레이어에게 기회는 총 5번 있으며며 위치를 잘못 선택하더라도 기회는 차감된다.

```{r battle_ship}
board = matrix("O", nrow=5, ncol=5)

ship_row = sample(1:5, 1)
ship_col = sample(1:5, 1)
miss = 0

print(board)
```


플레이어는 guess_row와 guess_col에서 row와 col을 하나씩 입력한다.

5-1. 플레이어가 지정한 위치가 적선과 같을 때 "축하합니다! 적선이 파괴되었습니다."라는 문구와 함께 게임을 종료하게 코드를 완성하시오.

5-2. 위치를 범위 밖으로 지정했을 때 "잘못된 위치를 지정하셨습니다"라는 문구를 출력하게 코드를 완성하시오.

5-3. 만약 이전에 지정했던 곳이면 "그곳은 전에 이미 지정했던 곳입니다"라는 문구를 출력하게 코드를 완성하시오.

5-4. 잘못된 위치를 골랐으면 "적선을 파괴하지 못했습니다"라는 문구왕 함께 해당 위치를 "O"에서 "X"로 바꿔주는 코드를 완성하시오.


```{r eval=FALSE}
for(i in 1:5){
    if(i == 5){
        print("Game over")
        break
    }
    guess_row = scan("", nmax=1, what = integer()) # 플레이어가 값을 입력
    guess_col = scan("", nmax=1, what = integer()) # 플레이어가 값을 입력
 
    #### 5-1 ####
    if(???){ 
        ???
    }   
    #############
    else{
        #### 5-2 ####
        if(???){
            print("잘못된 위치를 지정하셨습니다.")
        }
        #### 5-3 ####
        else if(???){
            print("그곳은 전에 이미 지정했던 곳입니다.")
        }
        #### 5-4 ####
        else{
            print("적선을 파괴하지 못했습니다.")
            ??? = "X"
        }
        miss = miss + 1
        cat("Miss : ", miss, "\n")
    }
    cat("turn : ", i, "\n")
    print(board)
    
}

```
